【裁判字號】    88,上訴,915
【裁判日期】    890125
【裁判案由】    妨害自由等
【裁判全文】
臺灣高等法院高雄分院刑事判決                    八十八年度上訴字第九一五號
    上  訴  人
    即  被  告  乙○○○
    選任辯護人  吳建勛律師
                游雪莉
                江雍正
    上  訴  人
    即  被  告  丁○○
    選任辯護人  戴國石律師
                陳正男
    上  訴  人
    即  被  告  甲○○
    選任辯護人  吳建勛律師
                游雪莉
                江雍正
    上  訴  人
    即  被  告  丙○○
右列上訴人因重利等案件，不服臺灣屏東地方法院八十七年度訴字第四八二號中華民
國八十七年十二月二十九日第一審判決（起訴案號：臺灣屏東地方法院檢察署八十七
年度偵字第六六七一號），提起上訴，本院判決如左：
      主  文
上訴駁回。
乙○○○、丁○○、甲○○、丙○○均緩刑參年。
      事  實
一、乙○○○、丁○○因牌友己○○○向渠等借款未還，得知己○○○準備舉家搬遷
    有意躲債，為圖索債，乃夥同甲○○、綽號「周仔」及其他不詳姓名之成年人，
    共十餘人，共同基於犯意之聯絡，於民國八十六年八月十一日下午九時許，至屏
    東市○○○街二十七號己○○○租住處，逼令己○○○解決債務，並由綽號「周
    仔」之不詳姓名之人持電話筒砸己○○○頭部，致己○○○受有頭部外傷、前胸
    挫傷等傷害（傷害部分未據告訴），且揚言：「幹×娘，如不處理錢，要給你死
    得很難看」等語，致己○○○心生畏懼而危害其安全。嗣因己○○○無法還錢，
    為怕己○○○舉家搬遷潛逃，竟另行起意，再強押己○○○及其子戊○○上丁○○所駕駛之自小客車，乙○○○乘坐於丁○○之旁，甲○○則與潘婦母子，共坐
    於後座，載往屏東市○○路九六號三樓之一乙○○○住處，由甲○○，及基於共
    同犯意之丙○○輪流看守，剝奪己○○○及戊○○行動自由。迄同年月十二日上
    午七時許，為使戊○○出外籌錢以償債，乃以己○○○為質，准戊○○外出，並
    限其於翌日（即同年月十三日）下午八時前至少需湊足新台幣（下同）十萬元以
    為償還，否則讓己○○○及戊○○死得很難看，致己○○○及戊○○心生畏懼而
    危害其安全。嗣因戊○○無法湊得前開金額，乃通知其父潘添財，共同報警處理
    ，始於八十六年八月十三日下午八時許，由警在前開乙○○○住處，將己○○○
    救出。
二、案經屏東縣警察局屏東分局報請臺灣屏東地方法院檢察署檢察官偵查起訴。
      理  由
一、訊據上訴人即被告乙○○○、丁○○、甲○○、丙○○均矢口否認其犯行，被告
    乙○○○辯稱：其於八十六年八月十一日晚上到己○○○家是去要債，但要不到
    ，本來要回去了，因己○○○車禍受傷身體不舒服，遂與丁○○、己○○○之子
    戊○○將己○○○送到醫院看病，茍有參與毆打己○○○，豈有將之送醫之理，
    嗣因己○○○搬家，無處可住，才同意己○○○偕子戊○○到其家中居住，隔日
    戊○○向丁○○借車，先行離去，當晚戊○○報案，警察來時，丙○○、丁○○
    、甲○○均在場，但丙○○在看電視，丁○○是來泡茶，而甲○○則來找其聊天
    ，己○○○隨時可以離開，並無恐嚇及妨害自由犯行云云；被告丁○○辯稱：其
    於八十六年八月十一日晚上是因乙○○○打電話要其到己○○○家載她回家，但
    到的時候，乙○○○及己○○○的兒子戊○○要其帶己○○○去看病，因己○○○欠人家錢，房東不讓她住，她要求乙○○○給她們住幾天，所以看完病直接載
    他們至乙○○○家，然後就離開了，隔天早上戊○○向其借車，當晚打電話告知
    車已回來，未料一到現場就被警察阻止離去云云；被告甲○○則辯稱：其於八十
    六年八月十一日晚上有看到乙○○○在己○○○家，聽說是己○○○要搬家，其
    因帶孫子，就先走了，而隔天晚上其係事後才進去，進去後警察就不讓其離開云
    云；被告丙○○則辯稱：其固有於八十六年八月十二日及十三日到乙○○○家，
    只是去他家聊天看電視，其是有看到己○○○在乙○○○家房間內睡覺，但不知
    己○○○遭拘禁，也未參與拘禁己○○○，而十三日晚上警察到乙○○○家時，
    其因常到乙○○○家玩，當時也是在她家看電視而已，並未參與任何事云云。惟
    查：
（一）右揭犯罪事實，業據被害人己○○○於警訊中陳以：「因為我積欠金主之金額
      越欠越多，無力償還，綽號忍仔夥同柳仔、秋仔及不詳真實姓名男子共計約十
      餘人，於民國八十六年八月十一日二十一日到我住處屏東市○○○街二七號，
      要我還債為由，並強押我與我的兒子戊○○上車，到屏東市○○路九六號三Ｆ
      之一屋內拘禁，並揚言如不還錢，將要讓我死得很難看˙˙˙直到隔日（十二
      日）凌晨七時許將我的兒子戊○○放出，限十三日晚上二十時前至少要湊出壹
      拾萬元來放人，否則將讓你們死得很難看，後於八十六年八月十三日二十時許
      ，我兒子戊○○就會同警方將我救出。」、「於民國八十六年八月十一日晚上
      二十一時許，在我住處綽號周仔曾拿電話筒砸我的頭部，後揚言「幹×娘，如
      不處理錢，要給你死得很難看」。」、「經我當場指認綽號忍仔（王月錦）係
      提供場所（中山路九六號三Ｆ之一）拘禁我及戊○○之人和參與強押我及看守
      我的人。綽號柳仔真實姓名丁○○係強押我上車及經營地下錢莊之金主之人。
      綽號夠仔真實姓名甲○○就是參與拘禁看守我及戊○○的人。綽號阿月真實姓
      名丙○○係輪流參與拘禁我的人。」等語甚詳，核與被害人戊○○及潘添財於
      警訊時分別陳述情節大致相符，而被害人己○○○經警於八十六年八月十三日
      下午八時許，在右揭乙○○○家查獲時所述與其夫、子潘添財、戊○○報案時
      所稱情節大致相符等情，亦據證人即查獲警員王廷琰、林振宏、張根基分別於
      偵查及原審中證述甚明，並證稱：警方查獲當時，己○○○係單獨留在房間內
      哭泣等語，茍而被害人己○○○如被告乙○○○所言，係暫時借住被告乙○○○家而非拘禁，然當時在客廳之被告甲○○、丙○○既均與被害人己○○○認
      識，己○○○自無單獨留在房間內哭泣，且相隔二天二夜足不出戶之理，而被
      害人己○○○受有如事實欄所載之傷勢，亦有寶建醫院病例在卷可按，參以被
      告乙○○○、丁○○、甲○○、丙○○均係為警當場查獲之現行犯，被告乙○○○等四人右揭犯行應已明確。
（二）雖寶建醫院對被害人己○○○之診斷係因車禍致傷云云，然從前開寶建醫院病
      歷記載可知，該己○○○病歷記錄雖有記載「據述因車禍致傷」等字樣，然既
      是「據述」，即非該醫院之診斷，而當時有被告乙○○○、丁○○在被害人己○○○身邊，己○○○自不敢開口說是被毆傷，且該院又將該等字樣刪除，更
      足認該院並未就該傷害之原因為何診斷，而「據述」是據何人所述，於該病歷
      記錄上並未載明，是該病歷表上原始記載據述因車禍受傷一節，尚難採為有利
      於被告等之證據。又被告乙○○○、丁○○、甲○○等人毆傷並恐嚇己○○○
      ，係意圖索返己○○○積欠乙○○○、丁○○之借款，而非在故意殺人或傷害
      ，此可由渠等將被害人己○○○、戊○○拘禁後，復令戊○○外出籌錢可見一
      般，其既因綽號「周仔」不詳姓名之人持電話筒砸己○○○致傷，自亦不願見
      己○○○因此有何不測，參與被告乙○○○、丁○○等與被害人均係打牌朋友
      熟識，為渠等自承，則渠等將己○○○送醫治療，乃在情理之內，故被告乙○○○辯稱如係毆傷己○○○自無將之送醫之理云云，尚非足採。而被告乙○○○又辯稱果真渠等有恐嚇或妨害自由之行為，己○○○母子自可於醫院時溜走
      云云，然查被害人己○○○既積欠被告乙○○○、丁○○借款，且又先在租賃
      處即為被告等人毆傷恐嚇，在醫院時未必敢於求救，故被告乙○○○此部分所
      辯，亦非足取。另查被害人己○○○當時在搬家，已據被告乙○○○、甲○○
      供述相符，而被告乙○○○則又供承：「‧‧‧八十六年八月十一日晚上她（
      指己○○○）住處房東打電話給我，說己○○○要回來搬家，我即‧‧‧‧到
      她家，我向她索債‧‧‧‧」（見偵查卷第三十頁），己○○○既已要搬家，
      自有去處，否則當時如被告乙○○○未受通知趕往，己○○○與戊○○豈無地
      方可住，況依前所述可知，被告乙○○○並非己○○○通知其過去，自更無可
      能因無處居住而臨時起意借住其家中，是被告乙○○○所辯，因己○○○正要
      搬家，無處可去才到其家中借住云云，實無足採。再被害人己○○○既有積欠
      被告乙○○○、丁○○借款，且已受有前開恐嚇並遭拘禁，其子戊○○又外出
      籌錢中，則縱拘禁己○○○房間房間內有對外聯繫之電話或被告等之看守鬆動
      等情，被害人己○○○自有可能不敢擅自以房間內電話報警或逃跑，故被告乙○○○此部分所辯，己○○○何以不電話報警或逃逸云云，亦無足採。
（三）被告甲○○辯稱：八十六年八月十一日晚上只是路過己○○○家，並未參與云
      云，然被告乙○○○供承：「八十六年八月十一日晚上她（指己○○○）住處
      房東打電話給我，說己○○○要回來搬家，我即與甲○○：騎二部機車：到她
      家，我向她索債，己○○○不在，戊○○在，後來己○○○回來談到凌晨二、
      三點‧‧‧‧」（見八十六年度偵字第六六七一號偵查卷第三十頁）、「我是
      先過去，甲○○是後來過去」等語在卷（見原審八十七年十一月六日審判筆錄
      ），核與被害人己○○○、戊○○所述於八十六年八月十一日晚上於其租賃處
      ，被告甲○○亦在場等語相符，被告甲○○雖否認有與被告乙○○○等人共同
      恐嚇被害人己○○○，然亦供承於上揭時地有到該處，足認被告甲○○於八十
      六年八月十一日晚上亦有到達己○○○家。又無論是八十六年八月十一日晚上
      被告等人到己○○○租賃處，或警方於八十六年八月十三日據戊○○、潘添財
      報案後查獲時，在被告乙○○○家中，均可見被告甲○○在場，是其辯稱並未
      參與右揭犯行，自非可採。
（四）被告丁○○對其於八十六年八月十三日晚上為警查獲時在被告乙○○○家中，
      於法院審理中雖辯稱係戊○○打電話通知其過去還車，其到達後警察即阻其離
      去云云，然查，被告丁○○於偵查中供承：「我去她（指被告乙○○○）家打
      牌」（見偵查卷第十六頁背面）、「我要去乙○○○家賭博（見偵查卷第三十
      三頁背面），且供承查獲當天「我開我喜美自小客車去，我只有該部車，一千
      六百西西，紅色的」（見偵查卷第三十三頁背面），並陳明其將車子借給戊○○係「借至八十六年八月十三日下午二點多」（見偵查卷第三十三頁背面），
      另於警訊時稱：「今（十三）日十一時左右我再次前往王月錦家中，我是要去
      那裏賭博，當時我有看到王月錦在客廳坐著」（見八十五年八月十三日警訊筆
      錄），亦即被告丁○○辯稱伊於八十六年八月十三日為警查獲時，係到被告乙○○○家中賭博，嗣又翻供為戊○○打電話要其過去還車，前後供述不同，所
      辯自非可採。
（五）被告丙○○有參與共同看管拘禁之被害人己○○○一節，已如前（一）所述，
      參以被害人己○○○與被告丙○○間並無仇怨，自無誣陷之理，且被告丙○○
      係為警察查獲之現行犯，其前開所辯自非可採，雖共同被告乙○○○稱丙○○
      係到他家單純看電視聊天云云，要係迴護之詞，不足採信。另被害人戊○○於
      本院中證稱，被告乙○○○、丁○○、甲○○等人均無對其母己○○○恐嚇及
      挾持拘禁犯行云云，要係事後迴護被告等人之詞，亦非可採。
（六）被害人己○○○、戊○○均因被告等人之恐嚇而心生畏懼等情，業據被害人己○○○、戊○○於警訊時指述明確，綜上所述，被告乙○○○、丁○○、甲○○、丙○○等人所辯，均係事後卸責之詞，非可採信。本件事證已臻明確，被
      告乙○○○、丁○○、甲○○、丙○○犯行洵堪認定。
二、核被告乙○○○、丁○○、甲○○為逼迫己○○○清償積欠乙○○○、丁○○之
    債務，揚言恐嚇己○○○，所為係犯刑法第三百零五條恐嚇危害安全罪；被告乙○○○、丁○○、甲○○、丙○○出於妨害自由之犯意，以私行拘禁之方法，剝
    奪被害人己○○○及戊○○之行動自由，核渠等所為，係犯刑法第三百零二條第
    一項之私行拘禁罪。至被告乙○○○、丁○○、甲○○、丙○○等四人於妨害行
    動自由行為繼續中，雖有恐嚇被害人己○○○及戊○○，然此恐嚇之行為，應視
    為妨害自由行為之部分行為，不另論恐嚇罪。被告乙○○○、丁○○、甲○○就
    恐嚇罪部分，與綽號「周仔」及其他不詳姓名之成年人共十餘人，有犯意聯絡及
    行為分擔，為共同正犯。另被告乙○○○、丁○○、甲○○、丙○○就私行拘禁
    罪部分，有犯意聯絡及行為分擔，亦為共同正犯。且被告乙○○○、丁○○、甲○○、丙○○所犯私行拘禁罪，係以一拘禁行為同時侵害被害人己○○○、戊○○二人之法益，一行為觸犯數同種罪名，為想像競合犯，應以一罪論。被告乙○○○、丁○○、甲○○三人所犯上開二罪，犯意各別，行為互殊，應予分論併罰
    ，公訴人認此二罪有方法結果之牽連關係，容有誤會。
三、原審就被告乙○○○、丁○○、甲○○、丙○○部分，因而依刑法第二十八條、
    第三百零二條第一項、第三百零五條、第五十五條、第五十一條第五款，罰金罰
    鍰提高標準條例第一條前段之規定，審酌被告乙○○○、丁○○係因被害人己○○○向渠等借錢屆期未還，竟不循正當途徑解決，反出於非法之方式為之；而被
    告甲○○、丙○○等人竟加入其中，其參與犯罪之程度，對被害人所生之危害及
    犯罪後均設詞圖卸刑責等情狀，就被告乙○○○、丁○○、甲○○恐嚇及私行拘
    禁部份，分別均各量處有期徒刑四月，丙○○部份量處有期徒刑四月。被告乙○○○、丁○○、甲○○三人所犯前開二罪所處之刑，均定其應執行各為有期徒刑
    六月。扣案之本票八張、空白本票四本、帳冊一本非供犯罪所用或預備之物，不
    予宣告沒收。經核原判決認事用法均無不合，量刑亦甚妥適，被告等四人上訴意
    旨，否認犯罪，指摘原判決不當，非有理由，應予駁回。查被告甲○○、丁○○
    未曾受有期徒刑以上刑之宣告，被告丙○○、乙○○○最近五年內未曾受有期徒
    刑以上刑之宣告，有本院被告全國前案紀錄表可按，渠等涉案後於本院審理中已
    與被害人己○○○達成庭外和解，有和解協議書一紙卷附足按（見本院卷第一二
    一頁），被告等四人經此偵審判刑程序，當知警惕，信無再犯之虞，本院認所宣
    告之刑以暫不執行為適當，爰均併宣告緩刑三年，用啟自新。
四、公訴意旨另以：
    （一）被告乙○○○、丁○○共同基於連續重利之犯意，明知己○○○急需用款
          ，自八十六年四月間起，經由乙○○○介紹日仔會之金主，共向丁○○商
          借二次借款，每次五萬元，嗣償還三萬五千元，向綽號「藥仔」借款二次
          ，共十萬元，連同本息尚欠十二萬元，向綽號「市仔」借款三次，每次五
          萬元，共十五萬元，本息尚欠十四萬元，向綽號「生仔」借款三萬元，本
          息尚欠三萬六千元，向綽號「周仔」商借十萬元，尚欠七萬八千元，綽號
          「秋仔」，共借三次，每次三萬元，尚欠七萬二千三百元，另向綽號「忍
          仔」即乙○○○借款二十萬元，上述借款，以五萬元為例，開立十五萬元
          本票予金主，並預扣二千元利息，以三日為期，共需還十期，每期需還六
          千元本息，如逾期未還，本息加入，以本金計算，再加計利息，因認被告
          乙○○○、丁○○涉犯刑法第三百四十四條重利罪嫌云云。按刑法第三百
          四十四條之重利罪，以乘他人急迫、輕率或無經驗貸以金錢或其他物品，
          並因而取得與原本顯不相當之重利，為其犯罪成立要件（最高法院二十七
          年上字第五二○號判例參照）。本件被告乙○○○、丁○○固均坦承分別
          借給告訴人己○○○三萬七千元、五萬元之事實，但否認有重利行為，辯
          稱係於賭博時將前開金額借給告訴人己○○○，且並未收取利息，莊王月
          錦並辯稱扣案之八張本票係伊標會後簽給人家付完會錢後還伊，空白本票
          是用以標會寫本票給人家，而帳冊係記載日用開銷等語。查：
        １扣案之帳冊一本，所載內容固有人名、數字等記錄，然該帳冊內容，人名
          部分僅載有綽號，而於綽號後亦僅單純載有數百至數千之數額一節，有該
          帳冊可佐，由該帳冊之記載實難得知該數額之記載究為何意義？貸放之數
          額為何？如何計算利息？又該利息是否顯與原本不相當？自難憑此即認被
          告乙○○○有取得重利或介紹他人取得重利。再者，扣案之本票八張，其
          中七張之發票人為被告乙○○○，一張為陳碧勉，且該等本票除該張以陳
          碧勉為發票人者外，均係被告乙○○○於八十二年、八十三年間所簽發，
          面額均是一萬元等情，亦有該等本票附卷可憑，而依告訴人己○○○於警
          訊時所述，其係約自八十六年四月間起始向被告乙○○○等人借貸，借貸
          時須開立本票予金主，亦即該等扣案本票如係被告乙○○○借錢給告訴人
          己○○○後，由己○○○開立以為債權憑證，自應以己○○○為發票人，
          而非由被告乙○○○以其名義簽發該等本票，況該等本票由被告乙○○○
          簽發者，面額均為一萬元，是被告乙○○○辯稱該等本票係其標會後持交
          會員而於付清會款後取回，即非無可採信，而扣案之空白本票四本，均無
          何記載，亦有該等本票扣案可稽，自無從得知數額為何？作何用途？亦難
          以該八張本票及空白本票四本為被告乙○○○收取重利之憑據。又被害人
          己○○○雖指稱查獲之黃色紙條上所載國字係金主之綽號，其上之數額為
          現尚積欠之金額，然被告乙○○○否認有書寫該紙條，而其雖無法解釋為
          何該黃色紙條上之字跡與其所有前開扣案之帳冊上之字跡相符，然該紙條
          縱係借款數額，亦難據該字條得知其利息如何計算，自亦無從得知有無重
          利情形。
        ２至被告丁○○雖於偵查及審理中辯稱其僅曾於賭博時借給己○○○錢，然
          其於警訊時供承其曾借五萬元給己○○○，且在將錢交給己○○○時即將
          利息二千元扣除，故僅交給己○○○四萬八千元，而己○○○簽有本票交
          其收執等情，核與告訴人己○○○於警訊時所陳：「我向他們金主借伍萬
          元須開立壹拾伍萬元本票予金主，先行扣掉貳仟元之利息‧‧‧」等語相
          符，惟該利息係如何計算，雖據告訴人己○○○於警訊時陳稱：「利息計
          算是這樣的，我向他們金主借伍萬元‧‧‧先行扣掉貳仟元，以每三天為
          一期，共須還十期，每期須還陸仟元本息，如無法歸還，再加上未還清之
 本金計算‧‧‧。」等語，然為被告丁○○、乙○○○所否認，而被害人
          經原審及本院屢次傳喚均未到庭，無法查知該二千元是否確為三天之利息
          及其借款之因素為何，是被告丁○○、乙○○○與被害人己○○○間縱有
          金錢借貸及收取利息情事，尚不足證明被告丁○○、乙○○○於貸放之際
          ，必有乘人急迫、輕率或無經驗及取得與原本顯不相當之利息等情事，被
          告丁○○、乙○○○所為與重利罪之要件尚屬有間，自難以該罪相繩。
        ３此外，復查無其他確切證據，足以證明被告丁○○、乙○○○有公訴人所
          指之上開犯行，自屬不能證明被告丁○○、乙○○○犯重利罪。
    （二）被告丙○○因被害人己○○○積欠被告乙○○○、丁○○借款屆期未還，
          乃與被告乙○○○、丁○○、甲○○及其他不詳姓名者，共十餘人，共同
          基於妨害自由之犯意，於八十六年八月十一日二十一時許，開車至屏東市
          ○○○街二十七號己○○○住處，甲○○持電話筒砸潘女頭部（未據告訴
          ），並揚言如不處理欠款，要讓其死得很難看，使己○○○心生畏懼，因
          認被告丙○○涉有共同恐嚇罪嫌云云。按犯罪事實，應依證據認定之，無
          證據不得推定其犯罪事實，刑事訴訟法第一百五十四條定有明文。經查本
          案被害人己○○○僅指稱被告丙○○於其受拘禁時為看守之人，並未指認
          其於八十六年八月十一日晚上九時許有與被告乙○○○等人到達被害人潘
          張素正位於前開公正三街之租賃處，核與被告乙○○○、丁○○供承相符
          ，是被告丙○○辯稱其未於八十六年八月十一日晚上九時許到被害人租住
          處即堪採信，故其自未在被害人租住處犯有恐嚇被害人己○○○之犯行，
          此外復查無其他確切證據足資認定被告丙○○犯有前開恐嚇犯行，自屬不
          能證明其犯恐嚇罪。
    （三）被告等人將被害人己○○○及戊○○押到被告乙○○○前開住處後，命被
          害人己○○○打電話給其夫潘添財，要其還款，並威脅潘添財，如未籌款
          ，妻小會死得很難看，因認被告等人該等行為涉有刑法第三百零五條恐嚇
          危害安全罪嫌云云，然按犯罪事實應依證據認定之，無證據不得推定其犯
          行，刑事訴訟法第一百五十四條定有明文。查被害人己○○○之夫潘添財
          雖於警訊時稱：「八十六年八月十一日十六時左右，我太太己○○○打電
          話至台東給我，叫我備好新台幣拾萬元，準備還地下錢莊，當時電話尚未
          掛斷，地下錢莊討債人員就搶去電話，並告知我：『潘仔，你趕快拿錢來
          還，不然要給你太太及兒子死的很難看』當時我聽了很害怕她們母子遭受
          傷害。」，然被害人己○○○於警訊中並未提及被告等人有命其打電話給
          其夫潘添財，且其所陳被告乙○○○、丁○○、陳恩賜、甲○○及綽號「
          周仔」等不詳姓名之人係於八十六年八月十一日晚上九時許到達其位於公
          正三街住處，核與被告乙○○○、丁○○所承時間相符，被告等人藉危害
          被害人己○○○及戊○○以恐嚇潘添財之情，僅係潘添財之指述，而潘添
          財所稱時間又與被害人己○○○所述時間不符，此外復查無其他確切證據
          ，足資認定被告等人對潘添財犯有前開犯行。
    （四）因公訴人認被告乙○○○、丁○○所涉重利、被告丙○○所涉前揭（二）
          恐嚇及被告乙○○○、丁○○甲○○丙○○所涉前揭（三）恐嚇罪嫌分別
          與前開論處罪刑部分為牽連犯之裁判上一罪關係，自毋庸另為無罪之諭知
          ，併此敘明。
據上論結，應依刑事訴訟法第三百六十八條，刑法第七十四條，判決如主文。
本案經檢察官陳崑崗到庭執行職務。
中    華    民    國        八十九      年      一      月    二十五    日
                              臺灣高等法院高雄分院刑事第八庭
                                  審判長法官  林榮龍
                                        法官  洪兆隆
                                        法官  莊飛宗
右正本證明與原本無異。
妨害自由部份如不服本判決，應於判決送達後十日內向本院提出上訴狀，其未述理
由者並應於提出上訴狀後十日內向本院補提理由書（應附繕本)。
恐嚇部份不得上訴。
                                      書記官  張宗芳
中    華    民    國        八十九      年      一      月    二十七    日
附錄：本判決論罪科刑法條：
刑法第三百零五條：
以加害生命、身體、自由、名譽、財產之事，恐嚇他人致生危害於安全者，處二年以
下有期徒刑、拘役或三百元以下罰金。
刑法第三百零二條第一項：
私行拘禁或以其他非法方法，剝奪人之行動自由者，處五年以下有期徒刑、拘役或三
百元以下罰金。
            Ｈ


司法院資訊處製作；財團法人民間司法改革基金會備份。
